



✓ Icasaccia@gmail.com✓ +54 9 2477 536712

in www.linkedin.com/in/lcasaccia



EXPERIENCIA LABORAL

2017 - Presente

PSS SITE LEAD

Monsanto (de 2017 a 2019), Bayer (2019 al presente)

₱ Rojas, Argentina

Liderar la implementación del Sistema de Producción de Product Supply (onePSS) para las operaciones de manufactura semillas en Argentina:

- Definir la estrategia de implementación, el gobierno del programa y medir el progreso hacia los objetivos planificados
- Guiar y dar soporte al equipo de liderazgo del site en el proceso de gestión de cambio y transformación cultural, facilitando reuniones y sesiones de trabajo
- Coordinar y priorizar iniciativas de mejoras de procesos
- Entrenar y guiar a los equipos de trabajo en la adquisición de nuevas habilidades y competencias relacionadas con manufactura Lean

2014 - 2017

PROJECT ENGINEER

Monsanto

▼ Rojas, Argentina

Gestionar integralmente un portafolio de proyectos de capital de creciente nivel de complejidad en planta María Eugenia:

- Desarrollar estimaciones de costos, flujos de caja, revisión de diseños de ingeniería y generación de especificaciones técnicas
- Formar y Liderar equipos de supervisión de obra
- Gestionar licitaciones, contrataciones, requisitos técnicos, legales y corporativos

2013 - 2014

JOVEN PROFESIONAL

Monsanto

Rojas, Argentina

Gestionar integralmente proyectos de capital de pequeña y mediana escala. Desarrollar de estimaciones de costo y revisar de documentos técnicos. Supervisión de campo de tareas técnicas. Coordinación de tareas de comisionamiento y puesta en marcha.

2012

INTERN

INRIA

₱ Antibes, Francia

Análisis y simulación por computadora de sistemas biológicos no lineales (expresión génica en modelos de la bacteria *E. Coli*)



EDUCACIÓN

2006 - 2012

INGENIERO ELECTRÓNICO

Universidad Nacional de Rosario



CURSOS

2020

DEVELOPING LEADERSHIP MINDSET (DLM)

Bayer. Actualmente en curso

DATA SCIENCE

Certificado Profesional IBM. Coursera. Actualmente en curso

INTELIGENCIA DE NEGOCIO

Universidad Austral. Actualmente en curso

LEADERSHIP IN 21ST CENTURY ORGANIZATIONS

Coursera

2019 • LOCAL LEADERSHIP EXCHANGE (LLE)

Monsanto.

PERFIL

Ingeniero Electrónico con más de 7 años de experiencia en la industria de semillas de maíz, liderando proyectos de ingeniería, mejoras de procesos y programas de transformación cultural. Soy experto en manufactura *Lean*, creativo, apasionado por la mejora continua y el desarrollo de las personas.

COMPETENCIAS

Manufactura Lean	•	•	•	•	•
Solución de Problemas	•	•	•	•	
Planificación	•	•	•	•	
Agilidad	•	•	•	•	•
Colaboración	•	•	•	•	
Comunicación Efectiva	•	•	•	•	
Ciencia de Datos	•	•			
Ingeniería de Procesos	•	•	•	•	
Autodesarrollo	•	•	•	•	•
Pensamiento Estratégico	•	•	•	•	

Q

RECONOCIMIENTOS

PS Awards 2020 (Bayer)

Inclusión y empoderamiento como vehículos para la eficiencia en María Eugenia

Beca Fonsoft TICS "Jovenes Profesionales" 2012

Ministerio de Ciencia, Tecnología e Innovación Productiva. Gobierno Argentino

Beca de Tesis Doctoral (rechazada) École Doctorale STIC - Universidad Nacional de Niza (Francia) "Mathematical and Computational Analysis of Genetic Regulatory Networks"



IDIOMAS

Español	•	•	•	•	Nativo
Inglés	•	•	•		Avanzado
Francés	•	•			Intermedio
Portugués	•				Básico